* =============================================================
* sim_tia_real.cir — TIA на ОФИЦИАЛЬНОЙ модели ADA4817 (ADI rev2.1)
* Сравнение шума с sim3 (AD8000-инвертор) и sim_tia (поведенческая).
* =============================================================
* Фронт-енд: ADA4817 как трансимпеданс. Rf||Cf между FB(пин)↔−IN,
* нагрузка/сигнал — с OUT (как в железе, FB внутри = выход).
* Шейпер CR-RC²-PGA и DC-смещения идентичны sim3.
* =============================================================
.lib models/opamp_g474_noise.sub
.inc models/ada4817.cir

* SUPPLIES
VDD   VDD   0   DC  3.3
VREF  VREF  0   DC  2.5
VCC   VCC   0   DC  5
VEE   VEE   0   DC  -5

* ВХОД: ФЭУ = источник тока в виртуальную землю (−IN)
I_pmt  0  inn  AC 1  DC 0
Cin    inn  0   10p

* TIA обратная связь: Rf||Cf между FB(105) и −IN(101)
Rf     fb   inn   499
Cf     fb   inn   4.7p

* ADA4817:  +IN(0)  −IN(inn)  V+(VCC)  V−(VEE)  OUT(amp_out)  FB(fb)  PD(VCC=вкл)
X1  0  inn  VCC  VEE  amp_out  fb  VCC  ADA4817

* =============================================================
* DC BIAS DIVIDERS (2.5V) — идентично sim3
* =============================================================
Ra   VREF  vbias_a  8.2k
Rb   vbias_a  0     2k
Ca   vbias_a  0     100n
Rc   VREF  vbias_b  22k
Rd   vbias_b  0     5.9k
Cb   vbias_b  0     100n

* OPAMP1: CR
R_cr_in  amp_out  cr_mid  10k
C_diff   cr_mid   cr_in   100p
R_diff   cr_out   cr_in   10k
XU1  vbias_a  cr_in  VDD  0  cr_out  opamp_g474_noise
C_couple  cr_out   rc_node  100n

* OPAMP2: RC
R_int    rc_node   rc_in   1k
C_int    rc_out    rc_in   510p
R_stab   rc_out    rc_in   1k
XU2  vbias_a  rc_in  VDD  0  rc_out  opamp_g474_noise
C_buf_in  rc_out  pga_inp  100n
Rbias_pga  vbias_b  pga_inp  4.65k

* OPAMP3: PGA x4
R_pga1   adc_in   pga_inm  30k
R_pga2   pga_inm  0        10k
XU3  pga_inp  pga_inm  VDD  0  adc_in  opamp_g474_noise

.noise V(adc_in) I_pmt dec 100 1 2Meg
.backanno
.end
